【裁判字號】    99,消債更,25
【裁判日期】    991103
【裁判案由】    更生事件
【裁判全文】
臺灣雲林地方法院民事裁定            99年度消債更字第25號
聲 請 人即
債  務  人  丁○○
上列當事人聲請消費者債務清理更生事件，本院裁定如下：
    主  文
聲請人應於本裁定送達後七日內，補提如附表所示相關資料證明
到院。
    理  由
一、按聲請更生不合程式或不備其他要件者，法院應以裁定駁回
    之，但其情形可以補正者，法院應定期間先命補正，消費者
    債務清理條例第8 條定有明文。
二、查本件聲請人具狀聲請更生，漏未提出如附表所示之事項，
    爰限期命補正，逾期即駁回其聲請。
中    華    民    國    99    年    11    月    3     日
                  民事第二庭法      官  楊昱辰
以上正本係照原本作成。
本件不得抗告。
中    華    民    國    99    年    11    月    3     日
                            書  記  官  李松坤
附表：
(一)請詳細說明聲請人負擔之債務各係於何時成立？及各債權發生
  之原因、用途（勿冊以籠統字樣回覆之）。
(二)聲請人全戶（包括聲請人丁○○、配偶丙○○、受扶養人乙○○、甲○○）有無領取任何補助金（如：教育補助、低收入戶
  補助、失業補助）或其他社會福利補助？期間、數額？並提出
  相關證明。
(三)聲請前2 年（即至民國99年11月01日止）財產變動狀況（含有
  償、無償行為所生之變動，如所變動者係不動產所有權，並應
  詳為表明不動產之地號、建號），如係因償債而變動者，並提
  出負債證明文件。
  名稱及地址、各債務之數額、原因、種類及擔保。
(四)提出『最新』之「財團法人金融聯合徵信中心當事人綜合信用
  報告--債務清理條例前置協商專用債權人清冊」正本。
(五)陳明聲請人與遠東國際商業銀行股份有限公司前置協商之情形
  為何？聲請人與銀行各提供之償還方案為何？未能達成協商之
  差距？
(六)請列表說明以聲請人丁○○、配偶丙○○、受扶養人乙○○、
  甲○○為要保人、被保險人之所有保險單及現在之保單價值準
  備金，其名稱、種類？每月（年）繳納保險費金額？並提出相
  關資料。
(七)由雇主出具聲請人丁○○之在職證明（應註明到職日）、99年
  1 至10月份之薪資證明單（如為存摺轉帳請標示說明）。
(八)聲請人丁○○之勞工保險被保險人投保資料明細表。
(九)提出聲請人之交通工具行照影本。
(十)依聲請人所提之債權人財產清冊所列之無擔保債務總額1,029,
  220 元、民間債務300,000 元、車貸擔保債務100,000 元，共
  計1,429,220 元及財團法人金融聯合徵信中心當事人綜合信用
  報告--債務清理條例前置協商專用債權人清冊所列之銀行無擔
  保債務總額1,029,220 元，與聲請人陳報之債務總額1,397,22
  0 元（包括銀行無擔保債務997,220 元、民間債務300,000 元
  、車貸擔保債務100,000 元）不符，若有誤繕，請查明後依實
  陳報。
(十一)依聲請人提出債權人清冊中民間債務之債權人名稱為「『蔡』
  秀雅」、惟依聲請人提出之聲明書卻為「『黃』秀雅」，請查
  明後陳報正確民間債務之債權人姓名，並提出民間債務之借據
  。
(十二)提出聲請人與債權人裕融企業股份有限公司之借款契約書或相
  關債權債務證明文件。
(十三)陳明為何聲請人之戶籍地（即雲林縣大埤鄉○○村○ 鄰○○路
  1 號）與居所地（即雲林縣大埤鄉○○村○○路47之1 號）不
  符之原因；另陳明為何需另向訴外人林文生租雲林縣大埤鄉○○村○○路47之1 號之房屋之原因。
(十四)聲請人丁○○、配偶丙○○、受扶養人乙○○、甲○○於各金
  融機構之全部存摺（含證券存摺）完整影本（須附完整清晰內
  頁資料並補登自95年1 月1 日起至
  本裁定送達日之後之交易明細；如無法補登，仍應提供帳戶及
  帳號）。
(十五)提出聲請人丁○○、配偶丙○○、受扶養人乙○○、甲○○財
  產及收入狀況說明書（應提出95、96、97、98年度各類所得資
  料清單及財產歸屬資料清單、及其他土地、房屋、股票、存款
  等資料，如有土地、房屋請提出登記謄本（請向地政事務所申
  請）；如有股票、存款則請提出該股票或存款之證明文件資料
  ）。
(十六)釋明聲請人丁○○每月必要支出之生活費（應列明計算方式並
  檢附收據或證明）。
(十七)釋明聲請人丁○○每月必要支出之扶養費（應列明計算方式並
  檢附收據或證明）。
(十八)提出更生方案草案。
(十九)聲請人丁○○「最新」之勞工保險被保險人投保資料明細表。
(二十)聲請人丁○○名下全部股票之明細。
聲請人丁○○、配偶丙○○、受扶養人乙○○、甲○○於最近
  五年內從事國內外股票、期貨、基金或其他金融商品之投資交
  易明細及證明文件。
提出聲請人丁○○與訴外人林文全最新房屋租賃契約、影本每
  月實際支出房租新臺幣4,000 元之證明（如房租匯款轉帳記錄
  、房東房租簽收紀錄）以及由地政事務所出具之坐落「雲林縣
  大埤鄉○○村○○路47-1號」、「租賃處所在地址」之土地謄
  本、建物謄本正本。
■註：依消費者債務清理條例第61條、第65條之規定：若債務人
  提出之更生方案未經債權人會議同意可決、亦未經法院裁定認
  可者，應開始「清算程序」。屆時債務人所有之全部財產均將
  「拍賣變價」分配予債權人；且法院得依利害關係人之聲請或
  依職權限制債務人之生活；債務人公私法上之資格或權利將受
  限，不得從事擔任某些職務或某些特定業務之從業人員、不得
  經營某些特定營業或為某些特定交易行為、或會喪失某些特定
  資格；而若查明債務人有消費者債務清理條例第133 條、第
  134 條各款所規定之情事（例如經查明債務人有因浪費、賭博
  或其他投機行為，致財產顯然減少、負擔過重債務；或普通債
  權人之分配額低於債務人聲請前二年可處分所得扣除自己及依
  法應受其扶養者所必要生活費用之數額），本院將為「不免責
  」之裁定。
      ★註：關於更生方案之「認可」，本院必實際依聲請人之
        收入、資產狀況詳細評估，非依債權總額打折認定。
      ★故請台端考慮是否願重新與銀行協商成立一致性之清償
        方案？是否續行本件更生程序？並慎提更生方案。

司法院資訊處製作；財團法人民間司法改革基金會備份。
